【裁判字號】    98,訴,1367
【裁判日期】    981027
【裁判案由】    違反毒品危害防制條例
【裁判全文】
臺灣臺南地方法院刑事判決              98年度訴字第1367號
公  訴  人  臺灣臺南地方法院檢察署檢察官
被      告  甲○○
                    現於臺灣臺南監獄臺南分監
上列被告因違反毒品危害防制條例案件，經檢察官提起公訴（98
年度營毒偵字第87號），被告於本院準備程序中就被訴事實為有
罪之陳述，本院合議庭裁定由受命法官獨任進行簡式審判程序，
判決如下
    主  文
甲○○施用第一級毒品，累犯，處有期徒刑壹年貳月。
    事實及理由
一、犯罪事實：甲○○前於民國89年、90年間曾因施用毒品案件
    ，經本院裁定強制戒治2次，最後1次於91年2月20日執行完
    畢；復於93年間因施用第一級及第二級毒品案件，經本院於
    94 年9月6日以94年度訴緝字第47號分別判處有期徒刑1年及
    7月確定；再於94年間因搶奪案件，經臺灣高等法院臺南分
    院於95年8月1日以95年度上訴字第371號判處有期徒刑1年確
    定，上開3罪經臺灣高等法院臺南分院於95年11月7日以95年
    度聲字第730號定其應執行刑為有期徒刑2年4月確定，經入
    監執行後再依中華民國96年罪犯減刑條例減為有期徒刑1年2
    月確定，並甫於96年6月23日假釋出監，迄至96年10月16日
    假釋期滿視為執行完畢。詎猶不知悛悔，復基於施用第一級
    毒品之犯意，於98年2月7日下午5時許，在其位於臺南縣新
    營市埤寮里32號之住處內，以針筒注射之方式施用第一級毒
    品海洛因1次。嗣甲○○於98年2月7日因另涉嫌搶奪案件，
    於臺南縣警察局新營分局調查中坦承有施用毒品之惡習，經
    警徵得其同意後採尿送驗，結果呈嗎啡陽性反應，始查知上
    情。案經臺南縣警察局新營分局報告臺灣臺南地方法院檢察
    署檢察官偵查起訴。
二、本件被告甲○○所犯係死刑、無期徒刑、最輕本刑為3年以
    上有期徒刑以外之罪，其於準備程序中就被訴事實為有罪之
    陳述，經法官告知簡式審判程序之旨，並聽取公訴人及被告
    之意見後，認宜為簡式審判程序，依刑事訴訟法第273條之1
    第1項規定，裁定進行簡式審判程序加以審理，則依據刑事
    訴訟法第273條之2、同法第159條第2項之規定，不適用傳聞
    法則有關限制證據能力之相關規定；並得依同法第310條之2
    之準用同法第454條之規定製作略式判決書（僅記載「證據
    名稱」），合先敘明。
三、前項犯罪事實，有下列事證足資證明：
  (一)被告於警詢及本院準備程序中之自白。
  (二)臺南縣警察局新營分局偵查隊毒品案件採取尿液名冊、送驗
    尿液編號對照表及長榮大學確認報告各1紙。
  (三)卷附臺灣高等法院被告全國前案紀錄表。
四、按施用第一級毒品，毒品危害防制條例第10條第1項定有處
    罰明文。依93年1月9日修正施行後之毒品危害防制條例第20
    條、第23條規定，僅限於「初犯」及「5年後再犯」二種情
    形，始應先經觀察、勒戒或強制戒治程序，不能逕行起訴。
    但倘被告於5年內已再犯，經依法再為保安處分或追訴處罰
    者，縱其第三次（或第三次以上）施用毒品之時間，在初犯
    之保安處分執行完畢釋放5年以後，即非屬「5年後再犯」之
    情形，且因前有「5年內再犯」情形，顯見其再犯率甚高，
    原實施之保安處分無法收其實效，毋庸仍予寬典處遇，而應
    依該條例第10條逕予刑罰制裁 (最高法院95年第7次刑事庭
    會議決議參照)。查被告曾前因施用第一級毒品案件，分別
    經本院以89年度毒聲字第2498號及90年度毒聲字第1160號裁
    定令入戒治處所施以強制戒治，於91年2月20日戒治期滿釋
    放出所，又於94年間因施用第一級及第二級毒品案件，經本
    院以94年度訴緝字第47號分別判處有期徒刑1年及10月確定
    。是被告既曾於前揭強制戒治處分執行完畢後5年內之94年
    間再犯上開施用毒品之罪，且經法院判處罪刑確定，顯見其
    再犯率甚高，原實施觀察、勒戒、強制戒治，已無法收其實
    效，而無5年戒斷期之存在，被告另犯本件施用第一級毒品
    海洛因犯行，依前揭說明，即無再施以觀察、勒戒及強制戒
    治之必要，而應依法追訴、審理。
五、查海洛因係屬毒品危害防制條例第2條第2項第1款所列之第
    一級毒品，核被告所為，係犯毒品危害防制條例第10條第1
    項之施用第一級毒品罪。再被告有如犯罪事實欄所載科刑及
    執行完畢之前科紀錄，此有卷附臺灣高等法院被告全國前案
    紀錄表可稽，其於5年以內再故意犯本件有期徒刑以上之罪
    ，為累犯，依法加重其刑。爰審酌被告前曾因施用毒品案件
    經觀察勒戒治程序後，仍未能徹底戒除毒癮，又多次因施用
    第一級毒品海洛因遭法院判處徒刑，執行後仍舊因心志不堅
    ，復犯本件之罪，顯見其戒癮之意志力尚薄弱，惟犯後坦承
    犯行態度良好等一切情狀，量處如主文所示之刑。
六、依刑事訴訟法第299條第1項前段、第273條之1第1項、第310
    條之1，毒品危害防制條例第10條第1項，刑法第11條前段、
    刑法第47條第1項，判決如主文。
本案經檢察官乙○○到庭執行職務。
中    華    民    國    98    年    10    月    27    日
                  刑事第一庭    法  官  鄭銘仁
以上正本證明與原本無異。
如不服本判決應於收受本判後10日內向本院提出上訴書狀，並應
敘述具體理由。其未敘述上訴理由者，應於上訴期間屆滿後20日
內向本院補提理由書狀（均須按他造當事人之人數附繕本）「切
勿逕送上級法院」。
                                書記官  郭勝華
中    華    民    國    98    年    10    月    30    日
附記：
毒品危害防制條例第10條
施用第一級毒品者，處 6 月以上 5 年以下有期徒刑。
施用第二級毒品者，處 3 年以下有期徒刑。


司法院資訊處製作；財團法人民間司法改革基金會備份。
